臺灣臺北地方法院交通事件裁定　　　　99年度交聲更字第33號
原處分機關　台北市交通事件裁決所
異　議　人
即受處分人　吳麗蘭
上列受處分人因違反道路交通管理處罰條例案件，對於台北市交
通事件裁決所於民國99年9月23日所為之處分（原處分案號：北
市裁罰字第裁22-AEY659791號、第裁22-AEY659792號），聲明異
議，經本院裁定後，受處分人不服本院於99年10月11日所為之裁
定（99年度交聲字第1532號、第1533號裁定），經台灣高等法院
於99年11月16日以99年度交抗字第2075號、第2081號裁定撤銷發
回，本院更為裁定如下：
    主  文
異議均駁回。
    理  由
一、按汽車駕駛人轉彎時，有不依標誌、標線、號誌指示情形者
    ，處新台幣（下同）600元以上1,800元以下罰鍰，並記違規
    點數1點；又汽車駕駛人，駕駛汽車有違反本條例之行為，
    經交通勤務警察或依法令執行交通稽查任務人員制止時，不
    聽制止或拒絕停車接受稽查而逃逸者，除按各該條規定處罰
    外，處3,000元以上6,000元以下罰鍰，並記違規點數1點，
    道路交通管理處罰條例第48條第1項第2款、第60條第1項、
    第63條第1項第1款分別定有明文。
二、原處分意旨略以：本件異議人即受處分人吳麗蘭於民國99年
    7月16日17時1分許，駕駛車牌號碼6816-YL號自用一般小客
    車，行經台北市○○路○段路口時，因不依標誌、標線、號
    誌指示及違反處罰條例行為，拒絕停車接受稽查而逃逸之違
    規，為警逕行舉發，爰依道路交通管理處罰條例第48條第1
    項第2款、第60條第1項、第63條第1項之規定，分別裁處異
    議人罰鍰600元、3,000元，並各記違規點數1點。
三、異議意旨略以：受處分人否認有上述違規行為，要求舉發單
    位提出證據，原處分機關未提出具體違規事證，僅憑舉發員
    警口述及主觀判斷即認定受處分人有上述違規之事實，為此
    聲明異議。
四、經查，台北市政府警察局松山分局松山派出所警員劉晃伯於
    99年7月16日17時1分許，站在八德路、東興路交岔口機車待
    轉區旁執行交通疏導勤務，當時南北向之東興路為綠燈，受
    處分人駕駛之車號6816-YL號自用小客車停在東興路路口停
    住準備左轉八德路，該處係禁止左轉，員警劉晃伯即以指揮
    棒、哨音及手勢指揮受處分人往北方直行，並停靠在東興路
    上，當時劉晃伯站在受處分人車輛右前方，距離大約5公尺
    ，但該車隨即左轉八德路開走等節，業據證人台北市政府警
    察局松山分局松山派出所警員劉晃伯到庭具結證述歷歷（本
    院99年12月29日訊問筆錄），復有舉發過程照片3紙在卷可
    參（99年度交聲字第1532號卷第13-14頁），依上開照片可
    見受處分人之車號6816-YL自用小客車自東興路左轉八德路
    ，又東興路南往北方向與八德路路口設有禁止左轉標誌，亦
    有照片2紙在卷可稽（本院卷第13頁），均與證人劉晃伯所
    述情節相符，堪認證人劉晃伯證述情節屬實。受處分人辯稱
    伊當天是在八德路要左轉東興路，伊沒有看到員警在指揮交
    通，伊車子是停在八德路上云云，然前開舉發照片已清楚顯
    示車號6816-YL號自用小客車係從東興路南往北方向左轉八
    德路，復與本院查詢GOOGLE街景地圖所示情形相符（本院卷
    第14-15頁），受處分人所辯伊是從八德路要左轉東興路云
    云，顯然無稽，不足採信。受處分人駕駛前開車輛自東興路
    南往北方向行駛，至八德路口時違規左轉，且拒絕依員警指
    揮停車受檢等情，事證明確，已堪認定。
五、綜上所述，受處分人確有於前揭時、地駕駛汽車不依標誌指
    示違規左轉，且經員警攔停後，仍拒絕停車接受稽查而逃逸
    之違規行為，原處分機關依道路交通管理處罰條例第48條第
    1項第2款、第60條第1項、第63條第1項第3款，及違反道路
    交通管理事件統一裁罰基準及處理細則之規定，分別裁處異
    議人罰鍰600元、3,000元，並記違規點數2點，核無不當，
    異議人聲明異議為無理由，應均予駁回。
據上論斷，應依道路交通案件處理辦法第19條裁定如主文。
中    華    民    國   100    年    3     月    3     日
                           交通庭法官  林欣苑
上正本證明與原本無異。
如不服本裁定，應於裁定送達後5日內向本院提出抗告狀。
中    華    民    國   100    年    3     月    4     日
                               書記官  莊怡仙